【裁判字號】    95,訴,50
【裁判日期】    950317
【裁判案由】    毒品危害防制條例
【裁判全文】
臺灣高雄地方法院刑事判決                95年度訴字第50號
公  訴  人  臺灣高雄地方法院檢察署檢察官
被      告  乙○○
上列被告因毒品危害防制條例案件，經檢察官提起公訴（94年度
毒偵字第9778號），嗣因被告就被訴事實為有罪之陳述，經本院
告知簡式審判程序意旨，並聽取公訴人及被告之意見後，本院合
議庭裁定由受命法官獨任依簡式審判程序審理，判決如下：
    主  文
乙○○連續施用第一級毒品，處有期徒刑捌月。扣案之第一級毒
品海洛因伍小包（合計淨重零點參玖公克，空包裝重壹點壹捌公
克）沒收銷燬之。
    事  實
一、乙○○前於民國93年間因施用毒品案件，經本院以93年度毒
    聲字第988 號裁定送觀察、勒戒後，認有繼續施用毒品之傾
    向，經本院以93年度毒聲字第1212號裁定令入戒治處所施以
    強制戒治1 年，嗣強制戒治於94年2 月18日因停止處分出監
    ，而於94年6 月20日執行完畢，並經臺灣高雄地方法院檢察
    署檢察官於94年2 月25日以94年度戒毒偵字第100 號為不起
    訴處分確定。詎乙○○仍未戒除毒癮，明知海洛因業經公告
    列為毒品危害防制條例第2 條第2 項第1 款之第一級毒品，
    不得持有及施用，竟仍於上開強制戒治執行完畢釋後5 年內
    ，基於施用第一級毒品海洛因之概括犯意，自94年8 月中旬
    某日起至同年11月4 日上午6 時許，以將海洛因摻入香菸內
    點燃吸食之方式，平均1 天施用2 次，在高雄市○○區○○
    街80號4 樓住處廁所內，連續施用第一級毒品海洛因多次，
    為警於94年11月4 日晚上7 時40分許，在高雄縣大寮鄉○○
    村○○○路289 之6 號前，因形跡可疑為警查獲，並扣得第
    一級毒品海洛因5 小包（合計淨重0.39公克，空包裝重1.18
    公克），復於同日經警採其尿液送驗後，發現有海洛因代謝
    後之嗎啡陽性反應，始悉上情。
二、案經高雄縣政府警察局鳳山分局報告臺灣高雄地方法院檢察
    署檢察官偵查起訴。
    理  由
壹、程序方面：
    按本件被告乙○○所犯係死刑、無期徒刑、最輕本刑為3 年
    以上有期徒刑以外之罪，其於準備程序就前揭被訴事實為有
    罪之陳述，經受命法官告知簡式審判程序之旨，並聽取其與
    公訴人之意見後，本院認無不得或不宜改依簡式審判程序進
    行之處，爰依刑事訴訟法第273 條之1 第1 項、第284 條之
    1 ，裁定本件由受命法官獨任進行簡式審判程序，合先敘明
    。
貳、實體方面：
一、上揭事實，業據被告於本院審理中坦承不諱，且其於94年11
    月4 日經警查獲時所採驗之尿液，經送往台灣檢驗科技股份
    有限公司以GC/MS 方法（氣相層析/ 質譜儀法）檢驗，結果
    均確呈第一級毒品海洛因代謝後嗎啡之陽性反應，此有卷附
    該公司94年11月22日報告編號KH2005B0000000號濫用藥物尿
    液檢驗報告1 紙可憑（見94年度毒偵字第9778號第20頁）；
    另扣案疑似為第一級毒品海洛因之不明粉末5 小包，經送往
    法務部調查局鑑定，結果均確含第一級毒品海洛因成分，此
    有該局95年2 月13日調科壹字第220022251 號鑑定通知書1
    紙在卷可佐（見本院卷第36頁），足認被告上開自白確與事
    實相符，洵堪採為論罪科刑之依據。
二、被告前因施用毒品案件，經本院以93年度毒聲字第988 號裁
    定送觀察、勒戒後，認有繼續施用毒品之傾向，經本院以93
    年度毒聲字第1212號裁定令入戒治處所施以強制戒治1 年，
    嗣強制戒治於94年2 月18日因停止處分出監，而於94年6 月
    20日執行完畢，並經臺灣高雄地方法院檢察署檢察官於94年
    2 月25日以94年度戒毒偵字第100 號為不起訴處分確定等情
    ，有不起訴處分書、臺灣高等法院被告前案紀錄表、本院被
    告院內索引卡紀錄表、臺灣高雄地方法院檢察署刑案資料查
    註紀錄表、全國施用毒品案件紀錄表各1 份在卷可查，被告
    於觀察、勒戒執行完畢釋放後，5 年內再為本件施用毒品犯
    行，自應依法論罪科刑。是以本件事證明確，被告犯行堪以
    認定。
三、按海洛因係毒品危害防制條例第2 條第2 項第1 款所稱之第
    一級毒品，是被告施用海洛因之行為，係犯該條例第10條第
    1 項之施用第一級毒品罪。被告持有第一級毒品，嗣進而施
    用之，持有之低度行為應為施用之高度行為所吸收，不另論
    罪。又被告多次施用第一級毒品犯行，時間緊接、手法相同
    ，顯係觸犯構成要件相同之罪，為連續犯，應依刑法第56條
    之規定，論以一罪，並加重其刑。
四、爰審酌被告前已因施用毒品案件經觀察、勒戒及強制戒治，
    實應徹底戒除毒癮，不料其竟仍繼續施用毒品，已如上述，
    顯見其並無戒除毒害之決心，本不宜寬貸，惟念其施用毒品
    乃自戕一己之身體健康，並具有病患性人格之特質，行為本
    身對社會所造成之危害並非直接、鉅大，且犯後終知能坦承
    犯行，態度尚可，且其施用毒品行為於本質上係屬自我戕害
    行為，並未危及他人，反社會性之程度應屬較低等一切情狀
    ，量處如主文所示之刑，以資懲儆。
五、末按查獲之第一、二級毒品及專供製造或施用第一、二級毒
    品之器具，不問屬於犯人與否，均沒收銷燬之，毒品危害防
    制條例第18條第1 項前段定有明文。查扣案之不明粉末5 小
    包，經鑑定結果確含第一級毒品海洛因之成分，業如上述，
    且該包袋因與其內之毒品業已無法析離，應將之同視為第一
    級毒品，從而不問屬於犯人與否，爰併依上開規定宣告沒收
    銷燬之。而鑑驗所耗損之毒品，既已費失，自無庸宣告沒收
    銷燬。至扣案之止血1 條，非被告所有之物，業據被告於警
    詢陳明在卷，該扣案物係同時被查獲之另案被告蕭思青所有
    之物，復據蕭思青於警詢時自承不諱，有扣押物品目錄表在
    卷可稽，且上開止血帶業經另案宣告沒收，有本院94年度訴
    字第3220號刑事判決1 份在卷可參，自不於本案併為沒收之
    諭知，檢察官聲請於本案宣告沒收，容有不當，附此敘明。
據上論斷，應依刑事訴訟法第273 條之1 第1 項、第284 條之1
、第299 條第1 項前段，毒品危害防制條例第10條第1 項、第18
條第1 項前段，刑法第11條、第56條，判決如主文。
本案經檢察官甲○○到庭執行職務。
中    華    民    國    95    年    3     月    17    日
                  刑事第三庭    法  官  錢衍蓁
以上正本證明與原本無異。
如不服本判決，應於判決送達後10日內，向本院提出上訴狀。
中    華    民    國    95    年    3     月    17    日
                                書記官   鄭淑臻
毒品危害防制條例第10條第1項
施用第一級毒品者，處6月以上5年以下有期徒刑。


司法院資訊處製作；財團法人民間司法改革基金會備份。
